【裁判字號】    97,交抗,841
【裁判日期】    971231
【裁判案由】    聲明異議
【裁判全文】
臺灣高等法院高雄分院刑事裁定         97年度交抗字第841號
抗  告  人
即受處分人    甲○○
上列抗告人因違反道路交通管理處罰條例聲明異議案件，不服臺
灣高雄地方法院中華民國97年11月28日裁定（97年度交聲字第23
44號），提起抗告，本院裁定如下：
    主  文
抗告駁回。
    理  由
一、抗告意旨略以：
  (一)抗告人於民國97年7 月12日上午7 時28分許，騎755-BJN 重
    型機車，行經高雄市○鎮區○○路與武營路口，不慎紅燈右
    轉，被路邊固定式感應線圈設備拍照開立違規罰單。
  (二)該路口之儀器為固定式感應線圈設備，依據度量衡器檢定辦
    法第3 條第3 項規定所有警用雷達儀器都應自97年1 月1 日
    起，通過國家專責機關鑑定，以昭公信。
  (三)但該固定式感應線圈儀器至今尚未通過經濟部標準檢驗局之
    檢驗。因此，黑心儀器警方以之執法，超速（能置人於死之
    重罰）不處分，但紅燈右轉（輕罪）照舊處分，有失公平
    公正。
  (四)警方以黑心儀器來執法，違反程序正義原則，違反行政程序
    法第8 條「行政行為，應以誠實信用之方法為之」，違反比
    例原則，嚴重侵害人民權益，因此懇求鈞院主持正義，裁定
    不予處罰云云。
二、原裁定略以：
  (一)本件異議人確有於97年7 月12日上午7 時28分許，騎乘車號
    755 －BJN 號重型機車，行經行經高雄市○鎮區○○路與武
    營路有燈光號誌管制之交岔路口，紅燈右轉，遭該路口之「
    微電腦闖紅燈測速照相設備」拍下行車狀況等情，有該路口
    「微電腦闖紅燈測速照相設備」拍攝照片2 張、舉發違反道
    路交通管理事件通知單及違反道路交通管理事件裁決書各1
    份在卷可稽，且為異議人所不否認。是異議人之違規事實堪
    以認定。
  (二)再者，本件異議人違規路段即高雄市○○路與武營路口所裝
    設之微電腦闖紅燈測速照相設備，係配合路面埋設感應圈同
    時運作，於違規車輛駛壓過感應始能啟動拍攝照片，並以感
    應線圈間之距離，測得違規車輛當時所行駛之速率，再經儀
    器電腦判讀後予以採證照相。而該微電腦闖紅燈測速照相設
    備均經原製造國瑞士電力及環境度量衡部門檢驗認可，其式
    樣認可證書除經外交部駐外機構驗證屬實外，亦經各法院公
    證處認證，有高雄市政府警察局交通警察大隊97年11月10日
    高市警交三字第0970031529號函及附件之相關認可證書及驗
    證書附卷可查。縱因我國經濟部標準檢驗局目前尚未有測速
    照相儀器之檢定技術，致未將之納入法定度量衡器施以檢定
    ，然尚不得逕予否認該類儀器於正常使用下所取得之數據。
    再者，內政部警政署雖於97年1 月17日上午舉行記者會說明
    ，目前警察機關取締之測速設備有3 種，其中雷達測速器、
    雷射測速器均有檢定規範，警察機關均據以辦理檢定，取得
    合格檢定證書，惟感應式線圈測速設備自65年起開始使用，
    已沿用30多年，因經濟部標準檢驗局尚無檢驗感應式線圈測
    速之設備，致無法檢定，惟採購及使用該項設備，均要求必
    須有生產國製造廠或其他檢驗單位準確性認證之證明文件，
    以確保其準確性；囿於「感應式線圈測速器」無法檢驗，警
    察局早自92年7 月1 日起，即停止使用於交通違規超速舉證
    ，僅用於闖紅燈違規照相，而警政署為避免爭議，業於97年
    1 月17日下午，通報各警察機關，自即時起，暫停感應式線
    圈測速設備使用於測速照相取締工作，須俟經濟部標準檢驗
    局建立檢定機制後，方可使用，但亦同時說明另該設備使用
    於闖紅燈照相取締部分，仍可正常使用等情，有內政部警政
    署警政治安全球資訊網所發布之訊息3 份存卷可證。是本件
    以感應式線圈照相取締異議人違規紅燈右轉部分，並不在停
    用之列，仍可作為合法之取締工具，故以該設備所採證之有
    關紅燈右轉數據，自足以證明異議人紅燈右轉違規行為屬實
    。
  (三)綜上所述，異議人於上開時、地，騎乘重型機車，行經裝設
    設燈光號誌管制之交岔路口，有紅燈右轉之違規事實，既可
    認定，則原處分機關引用道路交通管理處罰條例第53條2 項
    之規定，裁處異議人罰鍰600 元，併依該條例第63條第1 項
    第3 款之規定，記違規點數3 點，於法並無違誤，量罰亦甚
    妥適，應予維持。本件異議無理由，應予駁回。原裁定認事
    用法，並無不合。
三、本件抗告，仍執陳詞，指摘原裁定不當，沒有理由，應予駁
    回。
四、據上論結，應依道路交通案件處理辦法第26條、刑事訴訟法
    第412條，裁定如主文。
中    華    民    國    97    年    12    月    31    日
                  刑事第二庭    審判長法  官  林正雄
                                      法  官  陳啟造
                                      法  官  黃壽燕
以上正本證明與原本無異。
本件裁定不得再抗告。
中    華    民    國    97    年    12    月    31    日
                                      書記官  高惠珠
                                                      Ｆ


司法院資訊處製作；財團法人民間司法改革基金會備份。
